臺灣彰化地方法院刑事判決
110年度簡上字第44號
上  訴  人  
即  被  告  樊紅梅



上列上訴人即被告因恐嚇危害安全案件，不服本院中華民國109
年12月29日109年度簡字第1580號第一審簡易判決(聲請簡易判決
處刑書案號：臺灣彰化地方檢察署檢察官109年度偵字第8359號
號)，提起上訴，本院管轄之第二審合議庭判決如下：
    主    文
上訴駁回。
樊紅梅緩刑貳年。
    理  由
一、本案經本院審理結果，認第一審判決認事用法及量刑均無不
    當，應予維持，除證據部分增加「被告於本院程序中之自白
    」外，其餘均引用第一審判決書（含檢察官聲請簡易判決處
    刑書）記載之事實、證據及理由（如附件）。
二、上訴人上訴意旨略以：案發時，伊因為先生罹癌住院，自己
    也患有憂鬱症，因為情緒沒有控制好才為本案犯行，事後也
    有向對方道歉，請求從輕量刑等語。
三、原審認被告恐嚇危害安全犯行事證明確，據以論罪科刑，並
    審酌被告樊紅梅不思以理性態度處理紛爭，竟率爾對告訴人
    陶欣妤言語恫嚇，無視他人之人格尊嚴，致告訴人心生畏懼
    ，所為實屬不該；惟念其犯後已坦承犯行，犯後態度尚佳，
    兼衡酌被告犯罪動機、目的、手段、方法、所生危害，暨其
    智識程度及生活狀況等一切情狀，依其職權行使，於法定刑
    度內量處被告拘役30日，並諭知易科罰金之折算標準，經核
    認事用法及量刑均無違法失當之處。從而，上訴人上訴為無
    理由，應予駁回。
四、末查被告前未曾因故意犯罪受有期徒刑以上刑之宣告，有臺
    灣高等法院被告前案紀錄表在卷可考，究非犯罪常習之人，
    而本案係因被告欲向告訴人催討所積欠之工程款而生，該部
    分工程款，已經本院彰化簡易庭以109年度彰小字第706號判
    決告訴人應給付被告3萬8千元，經告訴人提起上訴，復經本
    院以110年度小上字第17號上訴駁回確定在案，另告訴人就
    本案恐嚇危害安全部分向被告請求損害賠償，亦經本院民事
    簡易庭以110年度彰小字第278號判決被告應給付告訴人6千
    元在案，被告並已透過律師向告訴人表達欲給付賠償金額之
    旨，且於本院審理中當庭向告訴人道歉等情，有上開民事判
    決書、律師與被告之對話紀錄及本院審理筆錄在卷可參，可
    見被告可取得之工程款項遠高於須負之損害賠償金額，而被
    告仍係積極聯繫告訴人表明欲賠償之旨，在在顯示被告深具
    悔意，信其經此偵審教訓及科刑宣告後，當知所警惕，應無
    再犯之虞，是認上開所宣告之刑，以暫不執行為適當，爰依
    刑法第74條第1項第1款規定，宣告緩刑2年。
據上論斷，應依刑事訴訟法第455 條之1 第1 項、第3 項、第36
4 條、第368 條、第373 條，刑法第74條第1 項第1 款，判決如
主文。
本案經檢察官蕭有宏聲請簡易判決處刑，檢察官劉欣雅到庭執行
職務。
中　　華　　民　　國　　110 　年　　10　　月　　26　　日
                  刑事第四庭    審判長法官   余仕明
                                法      官   許家偉
                                法      官   林怡君
以上正本證明與原本無異。　　　　　　　　　　　　　　　　
本件不得上訴。　　　　　　　　　　　　　　　　　　
中　　華　　民　　國　　110 　年　　10　　月　　26　　日
                                書  記  官   楊憶欣